# 净壳交易中置出资产的会计处理

提问人：oakpark 时间：2016-06-30 12:07:03
刚才与其他中介讨论到一个借壳交易（上市公司A原大股东甲现金把上市公司内全部经营性资产买走，评估略有增值；同时上市公司向新大股东乙发行股份购买资产；还有一个背景是原大股东甲买走置出资产的资金来源是来自于乙的财务支持）。置入资产怎么处理很简单了，反向收购，上市公司是空壳不构成业务，很清楚的权益性交易，置入资产负债均账面值历史成本列示，差额冲资本公积不赘述。但上市公司置出资产换来甲的货币资金，这个怎么处理呢?我一开始说，资产置出这个事儿不属于“企业合并”准则规范的范围，就按资产处置处理就可以，评估增值部分确认为资产处置收益。但别人突然来了一句听起来很有道理的话：“这个交易中的发行股份购买资产和上市公司原有资产的处置明显是一个交易中的不可分割的两个部分，如果其中一个部分按权益性交易处理不产生损益，这另一部分确认个收益合适吗？”---好像很难反驳哎。到底谁对呢?

回答人：chenyiwei
对于资产置出，在上市公司个别报表层面，仍可以将处置价款（前提是该处置价款代表了置出资产的公允价值）与置出资产账面价值之间的差额确认为损益；但在重组后上市公司的合并报表中，因为该事项与资产置入互为条件，可以认为是在购买日或之前发生的事项，所以合并报表层面是不体现该处置损益的。 因为反向购买中上市公司个别报表和合并报表的会计主体互相独立，两者的编制基础完全不同，因此这两个层面处理的差异是可以合理解释的。